臺灣臺南地方法院刑事判決　　　　　　　　　　94年度訴字第131號
公　訴　人　臺灣臺南地方法院檢察署檢察官
被　　　告　丙○○
　　　　　　己○○
　　　　　　庚○○
　　　　　　　　　　　二號
上列三人共同
選任辯護人　黃紹文律師
　　　　　　黃溫信律師
　　　　　　徐美玉律師
上列被告等因違反廢棄物清理法案件，經檢察官提起公訴（九十
三年度偵字第一一四五九號），本院判決如下：
    主  文
丙○○教唆未依廢棄物清理法規定領有廢棄物處理許可證，從事
廢棄物處理，處有期徒刑壹年陸月，緩刑肆年。
庚○○連續教唆未依廢棄物清理法規定領有廢棄物處理許可證，
從事廢棄物處理，處有期徒刑壹年拾月。緩刑伍年，緩刑期內付
保護管束。
己○○無罪。
    事  實
一、緣丙○○為丁○○（業經本院以九十三年度訴字第一０七號
    判處有期徒刑一年二月，緩刑三年確定）之堂妹夫，而丁○○前於民國九十一年七月間向友人購得臺南縣永康市○○○
    段第九七四號土地後，竟即起意將前開土地提供他人回填、
    堆置廢棄物，並於九十一年九月間，至丙○○位於臺南縣永
    康市○○街一一一之一號住處，告知丙○○，請其幫忙。丙○○遂於九十一年底某日，至從事處理廢土事業之庚○○位
    於臺南縣永康市三崁店之砂石場處，基於教唆他人非法處理
    廢棄物之故意，告知庚○○可至丁○○前揭土地上堆置、回
    填廢棄物，使庚○○產生非法處理廢棄物之故意，並即基於
    教唆他人非法處理廢棄物之概括犯意，先於丙○○告知後一
    週內某日，於臺南縣永康市○○○段路旁處，教唆未依廢棄
    物清理法向主管機關申請核發廢棄物處理許可證，而駕駛大
    貨車載運建築廢棄物（含有廢塑膠、廢磚塊、廢泡棉、廢木
    材、廢鐵與廢玻璃等一般垃圾）之辛○○（業經本院以九十
    二年度簡字第四三三號判處有期徒刑一年二月，緩刑四年確
    定），使辛○○起意將其所載之前揭廢棄物，於九十二年一
    月十一日傾倒至丁○○之前揭土地上，而以此方式非法處理
    廢棄物。庚○○復為整理辛○○傾倒於前揭土地上之廢棄物
    ，以每日新臺幣（下同）七千元之報酬，欲請不知情之戊○○提供俗稱「山貓」之小型推土機及駕駛，戊○○旋告知庚○○自有「山貓」而靠行於其處之乙○○（業經本院以九十
    三年度訴字第一０七號判處有期徒刑一年四月，併科罰金新
    臺幣六十萬元確定）之聯絡電話，庚○○遂承前開教唆他人
    非法處理廢棄物之概括犯意，以電話教唆未依廢棄物清理法
    向主管機關申請核發廢棄物處理許可證之乙○○，於九十二
    年一月十一日至丁○○所有之前揭土地上，駕駛「山貓」清
    理辛○○所傾倒之廢棄物，而以此方式非法處理廢棄物。嗣
    於九十二年一月十一日十六時許，為行政院環境保護署環境
    督察總隊南區督察大隊會同環境保護警察隊第三中隊（以下
    簡稱環保警察隊第三中隊）警員當場查獲辛○○正在丁○○
    前開土地上傾倒建築廢棄物（含有廢塑膠、廢磚塊、廢泡棉
    、廢木材、廢鐵與廢玻璃等一般垃圾），並扣得乙○○所有
    ，供其非法處理廢棄物之「山貓」一臺。
二、案經臺灣臺南地方法院檢察署檢察官自動檢舉偵查起訴。
    理  由
甲、被告丙○○、庚○○部分：
壹、有罪部分：
一、訊據被告丙○○於偵審中固均坦承委請被告庚○○找人於證
    人丁○○所有之前開土地上填土；被告庚○○於偵審中亦供
    承委請證人辛○○至前開土地傾倒廢土，及透過證人戊○○
    覓得證人乙○○至前揭土地上駕駛「山貓」整地等情，惟均
    矢口否認涉有違反廢棄物清理法犯行，被告丙○○辯稱：證
    人丁○○前揭土地上，前遭不詳人士傾倒廢棄物，其受證人
    丁○○囑託欲尋找好土即可資利用之土方填平該地，以便興
    建農舍及種植果樹，其委託被告庚○○之內容係請其尋找可
    資利用之土方用以填平前揭土地，而非教唆被告庚○○以廢
    棄物堆置、回填該地云云；被告庚○○則辯稱：其告知證人
    辛○○需載運可資利用之土方至前開土地堆置，而非廢棄物
    ，證人辛○○事後載運廢棄物至前開土地上傾倒之事，其並
    不知情，其並未教唆證人辛○○至該地傾倒廢棄物；其係因
    見證人丁○○前開土地上業已遭人傾倒廢棄物，凌亂不堪，
    無法通行，始透過證人戊○○找證人乙○○至該地整地，以
    便證人辛○○等人至該處傾倒可資利用之土方時，得以通行
    ，並非教唆證人乙○○至該地非法處理廢棄物云云。
二、經查：
（一）被告丙○○於九十一年九月間某日，在其位於臺南縣永康
      市○○街一一一之一號住處，受證人丁○○囑託，請其代
      為覓人傾倒物品（至於物品之內容係廢棄物或可資利用之
      土方之爭議，下詳）於證人丁○○所購之臺南縣永康市○○○段第九七四號土地；被告丙○○受託後，復於九十一
      年底某日，至被告庚○○位於臺南縣永康市三崁店之砂石
      場處，委請被告庚○○尋覓物品傾倒於前揭土地等情，業
      據被告丙○○、庚○○於偵查及審理中迭次供承在卷，核
      與證人丁○○於本院審理時具結後所證相符，此部分事實
      應堪認定。又被告庚○○受被告丙○○委託後一週內某日
      ，即向證人辛○○告知證人丁○○前開土地可資供傾倒物
      品，證人辛○○遂於九十二年一月十一日駕駛大貨車載運
      物品至證人丁○○前開土地上傾倒一節，業據被告庚○○
      於偵審中迭次坦承在卷，核與證人辛○○於本院審理中具
      結後之證述相符，此部分事實足堪認定。另證人辛○○、
      乙○○均未依廢棄物清理法向主管機關申請核發廢棄物處
      理許可證等情，業據證人辛○○、乙○○於本院審理時結
      證屬實，此部分事實亦堪認定。
（二）
    (一)證人辛○○於本院審理時具結後證稱：係被告庚○○告知
      可至證人丁○○前開土地上傾倒物品，其遂載運廢土至前
      開土地上傾倒；另證稱：被查獲該次，其所傾倒之物品內
      含廢棄物等語（參見本院卷一第一０二頁、第一０七頁）
      ，參以證人辛○○於九十二年一月十一日於前揭土地上傾
      倒之廢棄物中，內含廢塑膠、廢磚塊、廢泡棉、廢木材、
      廢鐵與廢玻璃等物，確屬廢棄物一節，亦有環保警察隊第
      三中隊九十二年一月十一日十八時三十分稽查報告書、蒐
      證照片十二幀（參見南縣永警刑字第○九一○○二六八○
      八號卷第二三頁至第二五頁、第三九頁至第四六頁）附卷
      可參，可知證人辛○○前開證詞與事實相符，應堪採信。
      依此，證人辛○○係受被告庚○○告知後，始悉可至前開
      土地上傾倒物品，而其所傾倒者，復屬廢棄物無誤，則指
      示證人辛○○至前處傾倒物品之被告庚○○，於本院辯稱
      其不知證人辛○○所傾倒之物為廢棄物等情，實與常情有
      違，是否屬實，當非無疑。又環保警察隊第三中隊於九十
      二年一月十一日至證人丁○○前開土地上查獲證人辛○○
      非法傾倒廢棄物時，在同址併同查獲證人乙○○所有，正
      欲進行整理前揭土地上所傾倒之廢棄物所用之「山貓」一
      臺等情，有行政院環保署環保警察總隊南區警察大隊扣押
      物品收據及扣留處理機具、處理設施或設備清單（參見前
      開警卷第三二頁至第三三頁）一份附卷可稽。而被告庚○○於本院審理時另供稱：環保警察隊第三中隊於九十二年
      一月十一日在證人丁○○所有前揭土地上所查扣之「山貓
      」，係其以每日七千元之對價向證人戊○○調用至前揭土
      地上工作等語（參見本院卷二第五三頁），是綜合以上所
      述，被告庚○○指示證人辛○○至證人丁○○所有之前揭
      土地上傾倒物品，且證人辛○○實際傾倒者亦係廢棄物無
      誤，甚而被告庚○○於證人辛○○至前址傾倒廢棄物前，
      即已事先調用「山貓」及駕駛至該地等候，準備於證人辛○○傾倒廢棄物後，得以立即處理等情狀，相互參照以觀
      ，足認被告庚○○指示證人辛○○傾倒者，確係廢棄物無
      疑。從而，被告庚○○辯稱：並未指示證人辛○○可至該
      處傾倒廢棄物，係證人辛○○自行至該處傾倒廢棄物，其
      事先並不知情云云，顯與事實不符，尚無可採。
    (二)被告庚○○於本院審理時雖另辯稱：係被告丙○○攜同其
      至證人丁○○前開土地查勘現場時，其見該土地已遭人隨
      意傾倒廢棄物，無法讓貨車進入傾倒可用土方，其始向證
      人戊○○調用「山貓」整理原已堆置之廢棄物，清出道路
      以便讓貨車通行，並非調用「山貓」整理證人辛○○傾倒
      之廢棄物；且其僅向證人戊○○調用「山貓」，而由證人
      戊○○自行指示證人乙○○至該處整理廢棄物，其並未直
      接與駕駛「山貓」之證人乙○○聯繫，亦未教唆證人乙○○至前揭土地處理廢棄物云云。惟被告庚○○向證人戊○○調用「山貓」時，係由證人戊○○提供自有「山貓」而
      靠行於戊○○之乙○○所持用電話號碼予被告庚○○，並
      由被告庚○○自行與「山貓」之駕駛乙○○聯絡，指示證
      人乙○○工作地點及內容等細節，業據證人戊○○於本院
      審理時結證屬實（參見本院卷一第一０九頁），參以受被
      告丙○○委託至該處土地回填者，係被告庚○○而非證人
      戊○○，證人戊○○亦未曾到過證人丁○○前開土地，故
      證人戊○○無從告知駕駛「山貓」之證人乙○○有關工作
      地點、內容及時間等必要事項，從而指示駕駛「山貓」之
      證人乙○○至前開土地整理廢棄物者，應係被告庚○○而
      非證人戊○○，可知證人戊○○前揭證詞與常情較符，應
      屬可採，被告庚○○此部分所辯，尚無可採。又被告庚○○經被告丙○○告知前開土地可資傾倒後，除指示證人辛○○至該處傾倒外，另於九十二年年初某日曾告知駕駛載
      運土方之貨車司機即同案被告己○○有關前揭土地可供傾
      倒土方之訊息（被告己○○傾倒土方部分，詳後述乙部分
      ），而同案被告己○○於偵查及本院審理時均供稱，其在
      本案查獲之前之九十二年年初某日，即曾載運可用土方至
      前揭土地上傾倒一次。足見證人丁○○前開土地之狀況並
      未至不經整理，貨車已無法進入傾倒土方之程度。復以被
      告庚○○供稱，向證人戊○○調用「山貓」工作，每日需
      給付七千元之報酬予證人戊○○（參見本院卷二第五三頁
      ），證人戊○○亦結證稱：被告庚○○向其調用「山貓」
      時，無論駕駛「山貓」者至何處工作，其均係向被告庚○○請款等語（參見本院卷一第一一０頁），是被告庚○○
      向證人戊○○調用前開「山貓」至證人丁○○所有之前開
      土地工作時，需花費每日七千元之代價。倘若被告庚○○
      所供：前開「山貓」工作之目的在於清理地面以便清出通
      道，使欲進入證人丁○○前開土地傾倒可資利用土方之貨
      車得以入場傾倒土方等情屬實，則該筆費用應由委請被告
      庚○○傾倒廢棄物之被告丙○○負責，且最終應由需用可
      資利用土方之證人丁○○負擔為是，此觀被告庚○○於本
      院審理時亦表示，該筆費用應由地主丁○○負擔亦明（參
      見本院卷二第三五頁）。故被告庚○○當於付費委請駕駛
      「山貓」之證人乙○○至前開土地上整理前，即應告知被
      告丙○○或證人丁○○，當無刻意隱瞞此部分費用之支出
      ，而致最終需由其自行吸收、負擔之理。然被告庚○○於
      本院審理時卻坦承事前並未向被告丙○○提及調用「山貓
      」之款項（參見本院卷二第三五頁），此與被告庚○○自
      述調用「山貓」之用途顯有矛盾之處。況被告丙○○於九
      十一年底某日即已委託被告庚○○請人傾倒物品，而被告
      庚○○於被告丙○○告知後一週內某日，即行告知證人辛○○可至證人丁○○前揭土地上傾倒物品等情，已如前述
      。倘若證人丁○○前揭土地已遭人傾倒廢棄物，現場凌亂
      不堪，以致於貨車無法進入傾倒可用土方，則被告庚○○
      當於與被告丙○○查勘前揭土地後，立即調用「山貓」整
      理現場以利貨車進入該土地傾倒土方為是，然被告庚○○
      卻遲至九十二年一月十一日，即證人辛○○至前揭土地上
      傾倒廢棄物之日，始行指示「山貓」司機乙○○於當日至
      前開土地整理廢棄物，顯見被告庚○○指示「山貓」駕駛
      乙○○至前開土地之目的，並非其所辯之整理前揭土地上
      原已堆存之廢棄物，而係處理證人辛○○所傾倒之廢棄物
      。綜上所述，被告庚○○辯稱：其調用「山貓」至前揭土
      地整理現場土地原堆置之廢棄物，清出貨車通行之道路，
      以便傾倒可用土方，並非處理證人辛○○傾倒之廢棄物云
      云，與事實不符，無可採信。堪認被告庚○○確有教唆證
      人辛○○傾倒廢棄物，並教唆證人乙○○至該處以「山貓
      」處理廢棄物之犯行。
（三）
    (一)訊據證人丁○○於本院審理時結證稱：就其個人認知上，
      委請他人回填可資利用之土方於其土地上，需付錢予提供
      者，另證稱其委請被告丙○○尋覓回填物時，並未與之提
      及價錢之事等語，甚於本院詢以是否僅係尚未提及價錢，
      打算事後方與被告丙○○確認價格時，證人丁○○亦明確
      證稱：其並未與被告丙○○提及價格之事，其意係免費等
      語（均參見本院卷一第一００頁），而被告丙○○於本院
      審理當場聽聞證人丁○○前開證詞時，亦表示證人丁○○
      前開證詞屬實。依此，證人丁○○委請被告丙○○找人回
      填其前開土地時，其等均認需付費始能覓得可資利用之土
      方，然證人丁○○復欲以免費方式取得回填物，足見證人
      丁○○與被告丙○○二人於商議之際，本均已預期回填土
      地者所提供之回填物，當非需付費之可資利用之土方，而
      係無庸負擔費用之廢棄物。參以前述被告丙○○委請被告
      庚○○尋找他人回填證人丁○○前開土地後，被告庚○○
      旋指示證人辛○○傾倒廢棄物至前揭土地上，另請證人乙○○駕駛「山貓」至前開土地上整理廢棄物等情，亦足佐
      證前述證人丁○○與被告丙○○二人均知悉回填前開土地
      之物係廢棄物之事實。
    (二)被告丙○○於本院審理時雖另辯稱：證人丁○○購買前開
      土地後，遭人傾倒廢棄物，故委請其找人提供可資利用之
      土方回填土地，以供證人丁○○於前揭土地上興建農舍與
      種植果樹，故其委請被告庚○○提供之物為可資利用之土
      方，而非廢棄物云云。然而，倘若被告丙○○前開所辯屬
      實，則依被告丙○○與證人丁○○為至親之關係，復因證
      人丁○○前開土地遭人傾倒廢棄物，而委請其代為尋覓可
      資利用之土方，回填前開土地，衡情被告丙○○於尋找可
      資利用之土方時，除尋覓土方來源外，亦當會注意傾倒者
      ，是否確實傾倒土方，以避免證人丁○○之土地再次遭人
      傾倒廢棄物，致使證人丁○○因其土地遭回填廢棄物而無
      法興建農舍或種植果樹。此觀證人丁○○於本院審理時結
      證稱：其土地如遭回填廢棄物，將無法興建農舍或種植果
      樹等語；並經本院詢以為何委請被告丙○○尋覓可資利用
      土方後，未曾至前揭土地巡視，如何確定傾倒者傾倒之物
      係可資利用之土方而非廢棄物等情時，證人丁○○另結證
      稱：其認為被告丙○○將會幫其巡視等語（均參見本院卷
      一第一０一頁）亦明。然被告丙○○於本院審理時自承：
      告知被告庚○○前開土地可資傾倒後，即未曾與被告庚○○聯絡，亦未曾再至證人丁○○前開土地上查看等語（參
      見本院卷二第四八頁），是被告丙○○雖辯稱：證人丁○○之前揭土地遭人傾倒廢棄物以致於無法興建農舍或種植
      果樹，而需找人回填可資利用之土方以利使用云云，然其
      竟於告知被告庚○○前開土地可供傾倒物品後，即未曾過
      問被告庚○○是否找到人傾倒可資利用土方，而於被告庚○○找人傾倒物品時，亦未至現場確定被告庚○○自己或
      找人所傾倒物品之內容為何物，甚於為警查獲前，均未至
      現場查看，毫不在意被告庚○○自行找人任意傾倒之物品
      ，是否為可資利用之土方，抑或可能對前揭土地造成第二
      次污染之廢棄物。是觀被告丙○○之舉止，與其所述之行
      為動機、目的顯有相違。況被告庚○○經被告丙○○告知
      前開土地可供傾倒物品後，旋教唆證人辛○○至前揭土地
      上傾倒廢棄物，另委請證人乙○○至現場駕駛「山貓」處
      理證人辛○○傾倒之廢棄物等情，已如前述，其中證人乙○○駕駛「山貓」處理廢棄物之過程並非如傾倒廢棄物者
      ，可於短時間內迅速完成，倘被告庚○○係欺瞞被告丙○○，逕自教唆他人駕車傾倒廢棄物及駕駛「山貓」處理廢
      棄物行徑，何以被告庚○○均不畏被告丙○○突然至現場
      查勘時，發現其教唆他人傾倒、處理廢棄物等行徑？此亦
      足證被告丙○○於被告庚○○教唆證人辛○○、乙○○非
      法處理廢棄物前，本已知悉被告庚○○將找人傾倒之物係
      廢棄物而非可資利用之土方。是綜觀被告丙○○前後舉止
      ，及前述諸多情狀，相互參照以觀，堪認被告丙○○確有
      教唆被告庚○○可於證人丁○○前開土地傾倒廢棄物之犯
      行，被告丙○○辯稱：僅交代被告庚○○於前揭土地上傾
      倒可資利用之土方，而未教唆其在前開土地上傾倒廢棄物
      云云，與事實不符，當無可採。
（四）綜上所述，被告丙○○、庚○○二人教唆未依廢棄物清理
      法規定領有廢棄物處理許可證者，非法從事廢棄物處理之
      犯行，均已臻明確，堪以認定，應依法論科。
二、查被告丙○○教唆庚○○，使之產生非法處理廢棄物之故意
    ，並進而教唆未依廢棄物清理法規定領有廢棄物處理許可證
    之證人辛○○、乙○○非法處理廢棄物；被告庚○○教唆未
    依廢棄物清理法規定領有廢棄物處理許可證之證人辛○○、
    乙○○使其等產生非法處理廢棄物之故意，並進而非法處理
    廢棄物，故核被告丙○○、庚○○所為，均係犯廢棄物清理
    法第四十六條第一項第四款非法處理廢棄物罪之教唆犯，應
    依刑法第二十九條之規定，依其所教唆之罪處罰。另被告庚○○先後教唆證人辛○○、乙○○非法處理廢棄物，時間緊
    接，教唆他人從事罪名亦均相同，顯係基於概括之犯意為之
    ，為連續犯，僅論以一罪，並加重其刑。爰審酌被告丙○○
    、庚○○之犯罪動機、手段、其等教唆非法處理廢棄物之內
    容、種類所為對環境衛生之影響、犯罪後否認犯行之態度等
    一切情狀，分別量處如主文所示之刑。另公訴意旨雖認被告
    丙○○、庚○○二人否認犯行，請求對被告丙○○、薛世榮
    均量處有期徒刑三年，併科罰金新臺幣二百萬元之刑度。惟
    本院審酌被告丙○○、庚○○二人於本案中之犯行，其等教
    唆傾倒廢棄物之種類為含有廢塑膠、廢磚塊、廢泡棉、廢木
    材、廢鐵與廢玻璃等類，對於環境影響之程度，與有毒化學
    物質尚難相提並論，是本院認就被告丙○○、庚○○分別量
    處如主文所示之刑，已為適當。又被告丙○○、庚○○前均
    未曾受有期徒刑以上刑之宣告，有卷附臺灣高等法院被告全
    國前案紀錄表二份在卷可稽。本院審酌被告丙○○、庚○○
    均無犯罪前科，素行非惡，且被告丙○○就本案所從事之犯
    行，係教唆庚○○傾倒廢棄物於證人丁○○之土地，而證人
    丁○○之前開土地業已興建房屋，有臺南縣政府（九三）南
    縣造字第五八一九號建造執照一份及照片二張（參見本院卷
    二第七一頁、第七二頁），衡情被告丙○○當無再為相同犯
    行之可能；被告庚○○本案後迄今並無犯罪紀錄，且其教唆
    證人辛○○、乙○○非法處理廢棄物，影響環境情節尚輕，
    故就被告丙○○部分諭知緩刑四年，被告庚○○部分諭知緩
    刑五年，以勵自新。另考量被告庚○○從事處理廢土事業，
    為免日後再為隨意棄置廢棄土石之犯行，另於緩刑期內付保
    護管束，以達督促其檢點自身行為，避免再為類似犯行之效
    。
貳、被告庚○○不另為無罪判決之諭知部分：
一、公訴意旨另以：被告庚○○受被告丙○○教唆後，另教唆被
    告己○○於九十二年年初某日，至證人丁○○前揭土地上非
    法傾倒廢棄物，因認被告庚○○就此部分亦涉有教唆他人非
    法處理廢棄物之犯行等語。
二、公訴意旨認被告庚○○涉有此部分教唆被告己○○非法處理
    廢棄物犯行，係以被告庚○○於偵查中自承告知被告己○○
    至前開土地傾倒物品，而被告己○○亦自承曾於前揭時間至
    前開土地傾倒土石等情為據。訊據被告庚○○於偵審中固均
    坦承告知被告己○○可至前開土地上傾倒物品，惟堅詞否認
    涉有教唆被告己○○違反廢棄物清理法犯行，辯稱：其叫被
    告己○○所傾倒者，均係開挖地基所產出之土方，並非廢棄
    物等語。
三、經查：被告庚○○於本院審理時，迭次供稱其告知被告己○○可至證人丁○○前開土地上傾倒可資利用之土方等語，核
    與被告己○○於本院審理時之供述相符，是被告庚○○前開
    供述自非無據。參以被告己○○於九十二年初某日所傾倒之
    物品，確實有可能為可資利用之土方，並無法確認為廢棄物
    （下詳），是被告庚○○於本院審理時辯稱其交代被告己○○傾倒之物係可資利用之土方而非廢棄物等語，尚非全然無
    可採。從而依全案卷證所示，尚難肯認被告庚○○係教唆被
    告己○○傾倒廢棄物於證人丁○○所有前揭土地上。另被告
    庚○○係九十一年底某日教唆證人辛○○可至證人丁○○前
    開土地上傾倒廢棄物，然其係於九十二年一月初某日告知被
    告己○○可至前開土地上傾倒物品，已如前述。是被告庚○○教唆證人辛○○至前開土地上傾倒廢棄物之時間，顯與其
    告知被告己○○可至該處傾倒物品之時間不同，並非同時告
    知該二人，故被告庚○○與被告己○○及證人辛○○之談話
    內容並不必然相同，故尚不得以被告庚○○確有教唆證人辛○○至前開土地上非法傾倒廢棄物之犯行，即推認被告庚○○亦有教唆被告己○○至前開土地上傾倒廢棄物之犯行，綜
    此，應認被告庚○○此部分罪嫌尚有不足，惟此部分如成立
    犯罪，與前開論罪科刑部分，具有裁判上一罪關係，爰不另
    為無罪判決之諭知。
乙、被告己○○部分：
一、公訴意旨另以：被告己○○受被告庚○○之教唆，於九十二
    年初某日，駕車載運廢棄物至證人丁○○前揭土地上傾倒，
    因認被告己○○就此部分亦涉有廢棄物清理法第四十六條第
    一項第四款之未依廢棄物清理法規定領有廢棄物處理許可證
    ，從事廢棄物處理罪嫌等語。
二、按犯罪事實，應依證據認定之，無證據不得認定其犯罪事實
    ，又不能證明被告犯罪者，應諭知無罪之判決，刑事訴訟法
    第一百五十四條第二項、第三百零一條第一項分別定有明文
    。公訴意旨認被告己○○涉有前開犯行，係以被告己○○於
    偵查中自承並未依廢棄物清理法規定領有廢棄物處理許可證
    ，然卻於九十二年初某日，經被告庚○○告知後，至證人丁○○前開土地傾倒廢土，且前開土地內，亦確有磚頭、木材
    、塑膠袋、鐵罐、廢混凝土等廢棄物等情為據。訊據被告己○○於偵審中固坦承並未取得處理廢棄物之許可證，並坦承
    於九十二年年初某日曾至前開土地上傾倒物品等情，惟堅詞
    否認涉有違反廢棄物清理法犯行，辯稱：其傾倒之物均屬開
    挖地基所產生之土石，並未夾雜木材、塑膠袋等廢棄物等語
    。
三、經查：(1)被告己○○經被告庚○○指示，而於九十二年年初
    某日至證人丁○○前開土地傾倒物品一節，業據被告己○○
    於偵審中迭次供承在卷，核與被告庚○○於本院審理時以證
    人身分結證屬實，此部分事實應堪認定。(2)臺灣臺南地方法
    院檢察署檢察官偵辦證人辛○○違反廢棄物清理法案件，即
    九十二年度偵字第一二三五號案件時，曾於九十二年六月九
    日至證人丁○○所有之前揭土地處開挖，並發現其內有磚頭
    、木材、塑膠袋、鐵罐、廢混凝土、藍色發泡橡膠與玻璃等
    廢棄物，第二部分掩埋堆積物為鋼筋、磚頭、廢混凝土、塑
    膠布、廢木頭與機車坐墊等廢棄物等情，有臺灣臺南地方法
    院檢察署檢察官勘驗筆錄與照片影本附於九十二年偵字第二
    ０四六號卷，足認證人丁○○前開土地上，確曾經他人傾倒
    廢棄物。惟證人丁○○前開土地遭人傾倒廢棄物後，至臺灣
    臺南地方法院檢察署檢察官前揭開挖前，至少有數月之久，
    且亦應已經他人處理過，此觀前述被告庚○○曾教唆證人乙○○駕駛「山貓」於前揭土地上處理廢棄物亦可得知，是前
    揭土地上雖曾遭人傾倒廢棄物，被告己○○亦曾於上傾倒物
    品，然因相互混和，已無從分辨被告己○○所傾倒之物品為
    何物。自難僅以證人丁○○前開土地經開挖結果，存有廢棄
    物，即認被告己○○所傾倒之物即屬廢棄物。另公訴意旨雖
    以上開土地內所掩埋堆積者，全屬廢棄物，並無可資利用之
    土方，而認被告己○○辯稱在該處傾倒可資利用之土方，與
    事實不符，不足採信，然該次開挖中，雖從前開土地內發掘
    出廢棄物，然亦有相當之土方，而且廢棄物中亦夾雜土方，
    此見該次勘驗照片亦可得知（參見九十二年偵字第二０四六
    號卷第五二頁至第五六頁），足認證人丁○○前開土地上，
    雖曾遭人傾倒廢棄物外，亦有相當之土方傾倒於上，故被告
    己○○於偵審中辯稱於前開土地上所傾倒之物為土方等語，
    尚非全然無據。綜此，應認被告己○○違反廢棄物清理法犯
    行之罪嫌尚有不足，此外，復無其他積極證據足認被告己○○涉有公訴意旨所指前開非法處理廢棄物之犯行，揆諸前開
    說明，自應就被告己○○部分為無罪判決之諭知。
據上論斷，應依刑事訴訟法第二百九十九條第一項前段、第三百
零一條第一項，廢棄物清理法第四十六條第一項第四款，刑法第
十一條前段、第二十九條、第五十六條、第七十四條第一款、第
九十三條第一項，判決如主文。
本案經檢察官甲○到庭執行職務
中　　華　　民　　國　　94　　年　　12　　月　　5 　　日
                          刑事第十二庭
                                審判長法  官  陳志成
                                      法  官  莊玉熙
                                      法  官  卓穎毓
以上正本證明與原本無異。
如不服本判決，應於收受送達後10日內向本院提出上訴書狀（應
附繕本）。
  　　　　　　　　　　　　　　　　　　書記官  秦建華
中　　華　　民　　國　　94　　年　　12　　月　　8 　　日
附錄本案論罪科刑法條：
廢棄物清理法第46條
有下列情形之一者，處1年以上5年以下有期徒刑，得併科新臺幣
3百萬元以下罰金：
一  任意棄置有害事業廢棄物。
二  事業負責人或相關人員未依本法規定之方式貯存、清除、處
    理或再利用廢棄物，致污染環境。
三  未經主管機關許可，提供土地回填、堆置廢棄物。
四  未依第41條第1 項規定領有廢棄物清除、處理許可文件，從
    事廢棄物貯存、清除、處理，或未依廢棄物清除、處理許可
    文件內容貯存、清除、處理廢棄物。
五  執行機關之人員委託未取得許可文件之業者，清除、處理一
    般廢棄物者；或明知受託人非法清除、處理而仍委託。
六  公民營廢棄物處理機構負責人或相關人員、或執行機關之人
    員未處理廢棄物，開具虛偽證明。
無許可文件，以經營廢棄物清除、處理為常業者，處3年以上10
年以下有期徒刑，得併科新臺幣9百萬元以下罰金。
